臺灣板橋地方法院刑事判決　　　　　　 100年度易字第2025號
公　訴　人　臺灣板橋地方法院檢察署檢察官
被　　　告　莊秀花
上列被告因違反毒品危害防制條例案件，經檢察官提起公訴（10
0 年度毒偵字第2980號），本院判決如下：
    主  文
莊秀花施用第二級毒品，累犯，處有期徒刑貳月，如易科罰金，
以新臺幣壹仟元折算壹日；扣案玻璃球吸食器壹組沒收。
    事  實
一、莊秀花前於民國九十八年間因詐欺案件，經本院以九十八年
    度簡字第三八三Ｏ號判處有期徒刑三月，如易科罰金以新臺
    幣一千元折算一日確定，於九十九年一月十四日縮刑期滿執
    行完畢；又於九十九年間因施用第二級毒品案件，經本院以
    九十九年度毒聲字第六五五號裁定送觀察、勒戒後，認無繼
    續施用毒品之傾向，於九十九年七月二十九日執行完畢釋放
    ，並由臺灣板橋地方法院檢察署檢察官於同日以九十九年度
    毒偵字第一一一Ｏ號不起訴處分確定。詎莊秀花明知甲基安
    非他命係毒品危害防制條例所規定之第二級毒品，不得非法
    持有、施用，竟於上開觀察、勒戒執行完畢釋放後五年內，
    復基於施用第二級毒品甲基安非他命之犯意，於一ＯＯ年四
    月十四日晚間七時三十分許（起訴書誤載為同日晚間八時許
    ），在新北市三重區○○○○街四六巷七號住處，以將毒品
    甲基安非他命置於玻璃球吸食器內，並點火加熱燒烤產生白
    煙吸聞之方式，非法施用第二級毒品甲基安非他命一次；嗣
    於一ＯＯ年四月十六日凌晨三時二十分許，莊秀花騎乘機車
    行經新北市○○區○○路三段九十九號前，因行跡可疑為警
    攔停查獲，莊秀花主動將所攜帶之玻璃球吸食器交與員警，
    並在有偵查犯罪權限之機關、公務員或員警發覺其上揭施用
    毒品甲基安非他命犯罪前，在新北市政府警察局三重分局厚
    德派出所接受員警詢問時，主動向員警林守賢等人自承有上
    揭施用毒品甲基安非他命犯行，進而接受裁判；嗣經警採集
    其尿液送驗，結果呈毒品甲基安非他命陽性反應。
二、案經新北市政府警察局三重分局移送臺灣板橋地方法院檢察
    署檢察官偵查起訴。
    理  由
一、訊據被告莊秀花對於上揭時地，施用第二級毒品甲基安非他
    命之事實，於警詢、偵察及本院審理中坦承不諱，並有被告
    施用甲基安非他命時所用之玻璃球吸食器一組扣案可資佐證
    。又被告經警查獲所採集尿液經送鑑定，亦呈甲基安非他命
    陽性反應，有臺灣檢驗科技股份有限公司一ＯＯ年四月二十
    八日（檢體編號Ｃ0000000號）濫用藥物檢驗報告在
    卷可稽。復查被告前於九十九年間因施用第二級毒品案件，
    經本院以九十九年度毒聲字第六五五號裁定送觀察、勒戒後
    ，認無繼續施用毒品之傾向，於九十九年七月二十九日執行
    完畢釋放，並由臺灣板橋地方法院檢察署檢察官於同日以九
    十九年度毒偵字第一一一Ｏ號不起訴處分確定，有臺灣高等
    法院被告前案紀錄表附卷可憑，足認被告係觀察、勒戒執行
    完畢釋放後，五年內再犯本案施用第二級毒品罪。本案事證
    明確，被告犯行洵堪認定，應依法論科。
二、按甲基安非他命係毒品危害防制條例第二條第二項第二款所
    明定之第二級毒品，不得非法持有、施用。核被告所為，係
    犯毒品危害防制條例第十條第二項施用第二級毒品甲基安非
    他命罪。被告施用第二級毒品甲基安非他命前持有甲基安非
    他命之低度行為，應為施用甲基安非他命之高度行為所吸收
    ，不另論罪。查被告有事實欄所載之詐欺犯罪科刑紀錄，並
    於九十九年一月十四日縮刑期滿執行完畢，有臺灣高等法院
    被告前案紀錄表在卷可按，其於有期徒刑之執行完畢後五年
    內，故意再犯本件有期徒刑以上之罪，為累犯，應依刑法第
    四十七條第一項規定加重其刑。復查被告於一ＯＯ年四月十
    四日晚間七時三十分許，在新北市三重區○○○○街四六巷
    七號住處施用甲基安非他命之犯行，其於未被有偵查權之公
    務員、員警或機關發覺其上開施用甲基安非他命犯行前，在
    警局接受員警詢問時，主動向員警林守賢等人自承其於上開
    時間有施用甲基安非他命之犯行，進而接受裁判等情，業據
    被告於警詢及本院審理中供述在卷，並經證人即查獲被告之
    三重分局厚德派出所警員林守賢於本院審理中證述屬實，核
    與被告警詢調查筆錄所載被告供述情節相符，足認被告犯後
    之行為合於自首要件，爰依刑法第六十二條前段規定減輕其
    刑，並依法先加後減之。爰審酌被告犯罪之動機、目的、手
    段，施用毒品戕害身心健康，所生之危害，及其國中肄業、
    平日以雜工為業之智識程度，暨犯後坦承犯行之態度等一切
    情狀，量處如主文所示之刑，並諭知易科罰金之折算標準。
    至扣案之玻璃球吸食器一組，係被告所有並供施用甲基安非
    他命犯罪所用之物，業據被告於本院審理中供述在卷，爰依
    法宣告沒收之。
據上論斷，應依刑事訴訟法第二百九十九條第一項前段，毒品危
害防制條例第十條第二項，刑法第十一條前段、第四十七條第一
項、第六十二條前段、第四十一條第一項前段、第三十八條第一
項第二款，判決如主文。
本案經檢察官洪國朝到庭執行職務。
中    華    民    國   100    年    7     月    7     日
                  刑事第十庭  法  官  楊 志 雄
以上正本證明與原本無異。
如不服本判決應於收受判決後10日內向本院提出上訴書狀，並
應敘述具體理由。其未敘述上訴理由者，應於上訴期間屆滿後
20日內向本院補提理由書（均須按他造當事人之人數附繕本）
「切勿逕送上級法院」。
                              書記官  陳 春 銘
中    華    民    國   100    年    7     月    7     日
附錄本案論罪科刑法條全文：
毒品危害防制條例第十條第二項
施用第二級毒品者，處三年以下有期徒刑。